臺灣高等法院高雄分院刑事裁定
111年度抗字第349號
抗  告  人  
即  受刑人  蔡祥麟



上列抗告人因聲請定其應執行刑案件，不服臺灣高雄地方法院中
華民國111年10月31日裁定（111年度聲字第1882號），提起抗告
，本院裁定如下：
    主  文
抗告駁回。
    理  由
一、本案經本院認定原裁定之認事用法並無不當，應予維持，並
    引用原裁定之理由（如附件）。
二、抗告意旨略以：數罪併罰定其應執行之刑，有其外部界限及
    內部界限，法院為裁判時，應受其拘束而不得逾越。抗告人
    即受刑人蔡祥麟（下稱抗告人）所犯附件附表所示數罪，應
    參照其他法院判決之標準，給予抗告人較輕之刑度，爰提起
    抗告，請求撤銷原裁定，更為較輕刑度之裁定云云。
三、按數罪併罰之定應執行之刑，係出於刑罰經濟與責罰相當之
    考量，而對犯罪行為人本身及所犯各罪之總檢視，除應考量
    行為人所犯數罪反應出之人格特性，並應權衡審酌行為人之
    責任與整體刑法目的及相關刑事政策，在量刑權之法律拘束
    性原則下，依刑法第51條第5款之規定，採限制加重原則，
    以宣告各刑中之最長期為下限，各刑合併之刑期為上限，但
    最長不得逾30年，資為量刑自由裁量權之外部性界限，並應
    受法秩序理念規範之比例原則、平等原則、責罰相當原則、
    重複評價禁止原則等自由裁量權之內部抽象價值要求界限之
    支配，使之輕重得宜，罰當其責，俾符合法律授與裁量權之
    目的，以區別數罪併罰與單純數罪之不同，兼顧刑罰衡平原
    則。此裁量權之行使，乃實體法上賦予法院依個案裁量之職
    權，個案之裁量判斷，除非有全然喪失權衡意義或其裁量行
    使顯然有違比例、平等諸原則之裁量權濫用情形，即不得任
    意指為違法（最高法院109年度台抗字第1321號、第1076號
    裁定意旨可資參照）。
四、經查，抗告人因恐嚇取財等案件，先後經判處如附件附表所
    示之刑，均已確定在案，其中編號1至2等2罪，曾經臺灣高
    等法院臺中分院110年度上易字第1001號判決應執行有期徒
    刑1年3月確定，經核符合數罪併罰定應執行刑之規定，有各
    該判決及臺灣高等法院被告前案紀錄表附卷可憑。原裁定因
    認檢察官之聲請為正當，審酌抗告人所犯如附件附表所示各
    罪之犯罪時間、侵害法益及犯罪型態，兼衡刑罰目的、相關
    刑事政策所採取之限制加重原則等一切情狀，就抗告人所犯
    各罪定其應執行之刑為有期徒刑8年，經核並未逾越刑法第5
    1條第5款規定之外部界限及自由裁量之內部界限，亦無顯然
    違反比例原則之裁量濫用情形，應屬法院裁量權之適法行使
    。抗告意旨雖以其他法院判決之刑度指摘原裁定所定之執行
    刑過重云云，惟各法院依審判獨立之原則而為裁判，並不受
    其他法院量刑結果之拘束，是抗告人執此求為較輕刑度之刑
    ，自屬無據。
五、綜上所述，本件抗告為無理由，應予駁回。
據上論斷，應依刑事訴訟法第412條，裁定如主文。
中　　華　　民　　國　　111 　年　　12　　月　　5 　　日
                  刑事第二庭  審判長法  官  孫啓強
                                    法  官  莊珮吟
                                    法  官  鄭詠仁
以上正本證明與原本無異。
如不服本裁定應於送達後5日內向本院提出抗告狀。
中　　華　　民　　國　　111 　年　　12　　月　　5 　　日
                                    書記官  楊明靜
附件：　
臺灣高雄地方法院刑事裁定
111年度聲字第1882號
聲  請  人  臺灣高雄地方檢察署檢察官
受　刑　人　蔡祥麟　男　
上列聲請人因受刑人數罪併罰有二裁判以上，聲請定其應執行之
刑（111年度執聲字第1519號），本院裁定如下：
    主  文
蔡祥麟犯如附表所示之罪，所各處如附表所載之刑，應執行有期
徒刑捌年。
    理  由
一、聲請意旨略以：受刑人蔡祥麟因犯如附表所示之罪，先後經
    判決確定如附表，應依刑法第50條、第53條、第51條第5款
    規定，定其應執行之刑，爰依刑事訴訟法第477條第1項規定
    聲請裁定等語。
二、按裁判確定前犯數罪者，併合處罰之；數罪併罰，有二裁判
    以上者，依第51條之規定，定其應執行之刑，刑法第50條第
    1項本文、第53條分別定有明文。又數罪併罰之定應執行刑
    ，係出於刑罰經濟與責罰相當之考量，對行為人本身及所犯
    各罪之總檢視，除應考量行為人所犯數罪反應出之人格特性
    ，並應權衡審酌行為人之責任與整體刑法目的及相關刑事政
    策，在量刑權之法律拘束性原則下採限制加重原則，資為量
    刑自由裁量權之外部界限，並應受法規範秩序下比例原則等
    裁量權內部界限支配，以兼顧刑罰衡平原則。
三、經查：本件受刑人因犯如附表所示之罪，業經臺灣臺中高等
    法院（下稱臺中高分院）及本院先後判處如附表所列之刑，
    並於如附表所載之日期分別確定在案，且皆在如附表編號1
    所示判決確定前所犯，有臺灣高等法院被告前案紀錄表、附
    表所列各該刑事判決各1份在卷可稽。茲臺灣高雄地方檢察
    署檢察官詢問受刑人關於本案聲請定應執行刑之意見，經受
    刑人表示：請求定應執行刑等語，有受刑人於民國111年10
    月18日提出之臺灣高雄地方檢察署受刑人是否同意聲請定執
    行刑調查表在卷可查，而檢察官則以本院為上開案件犯罪事
    實最後判決之法院，聲請定其應執行之刑，本院審核認其聲
    請為正當，亦符合刑法第50條之規定，爰依刑法第51條第5
    款，在各刑中之最長期以上、各刑合併之刑期以下之範圍內
    （本件為7年2月以上，8年5月以下），考量適用法規之目的
    及法律秩序之內部性界限，同時衡酌受刑人各次犯罪時間、
    侵害法益、犯罪型態等整體非難評價，以及刑罰目的、相關
    刑事政策所採取之限制加重原則等因素，定如主文所示之應
    執行之刑。
四、依刑事訴訟法第477條第1項，刑法第50條、第53條、第51條
    第5款，裁定如主文。
中　　華　　民　　國　　111 　年　　10　　月　　31　　日
                  刑事第十四庭  法　官  陳一誠
以上正本證明與原本無異。
如不服本裁定，應於收受送達後5 日內向本院提出抗告狀。
中　　華　　民　　國　　111 　年　　10　　月　　31　　日
　　　　　　　　　　　　　　　　書記官  王萌莉 

附表：
編號 罪名 宣告刑 犯罪日期 最後事實審  確定判決  備註     法院、案號 判決日期 法院、案號 確定日期 編號1至2曾定應執行有期徒刑1年3月確定。 1 恐嚇取財 有期徒刑9月 110年8月26日 臺中高分院110年度上易字第1001號 111年1月13日 臺中高分院110年度上易字第1001號 111年1月13日  2 恐嚇取財 有期徒刑9月 110年8月26日 臺中高分院110年度上易字第1001號 111年1月13日 臺中高分院110年度上易字第1001號 111年1月13日  3 強盜 有期徒刑7年2月 110年5月28日 本院110年度訴字第720號 111年7月5日 本院110年度訴字第720號 111年8月10日